臺灣士林地方法院民事裁定
111年度亡字第30號
聲  請  人  臺灣士林地方檢察署檢察官

非訟代理人  謝景雲
上列聲請人聲請對失蹤人朱張淑媛死亡宣告事件，本院裁定如下
：
    主  文
准對失蹤人朱張淑媛（女，民國○○年○月○○日生，身分證統一編
號：Ｚ○○○○○○○○○號，設籍臺北市○○區○○街○○○號三樓之一臺北○○○
○○○○○○）為宣告死亡之公示催告。
失蹤人朱張淑媛應於本公示催告最後揭示於法院公告處或資訊網
路之日起六個月內，向本院陳報現尚生存，如不陳報，本院將宣
告其為死亡。
無論何人，凡知失蹤人朱張淑媛之生死者，均應於上開期間內，
將其所知之事實，陳報本院。
    理  由
一、聲請意旨略以：失蹤人朱張淑媛出生於民國00年00月00日，
    因戶籍資料多年未校正，於97年8月29日經提列為失蹤人口
    ，且至今未能尋獲，為此聲請對失蹤人為死亡之宣告。
二、按「失蹤人失蹤滿7年後，法院得因利害關係人或檢察官之
    聲請，為死亡之宣告。失蹤人為80歲以上者，得於失蹤滿3
    年後，為死亡之宣告」，民法第8條第1、2項分別定有明文
    。又「法院准許宣告死亡之聲請者，應公示催告」，亦為家
    事事件法第156條第1項明定。
三、經查，聲請人主張之上開事實，業據提出戶籍資料、衛生福
    利部中央健康保險署、國軍退除役官兵輔導委員會、衛生福
    利部社會及家庭署、社會救助及社工司、勞動部勞工保險局
    、行政院人事行政總處80歲以上行方不明人口社會生活軌跡
    資料比對紀錄、臺北市政府警察局大同分局防治組失蹤人口
    系統身分證集中查詢資料、臺北市殯葬管理處、新北市政府
    殯葬管理處、內政部移民署、臺北市政府社會局、刑案資料
    查註紀錄表、個人戶籍資料查詢結果、三親等資料查詢結果
    、己身一親等資料查詢結果、高額壽險資訊連結作業、財團
    法人金融聯合徵信中心個人任職董監事/有限合夥合夥人、
    商業登記事業負責人及經理人企業名錄、信用卡戶基本資訊
    彙總、全國刑案資料查註表、稅務電子閘門財產所得調件明
    細表、入出境資訊連結作業、臺灣士林地方檢察署辦案公務
    電話紀錄表等相關機關之函文附卷可證。綜上，堪認聲請人
    之主張為真實，其聲請核與首開法條尚無不合，應予准許。
四、末按「公示催告，應記載下列各款事項：失蹤人應於期間
    內陳報其生存，如不陳報，即應受死亡之宣告。凡知失蹤
    人之生死者，應於期間內將其所知陳報法院」家事事件法第
    156條第2項定有明文。又宣告死亡之公示催告應公告之；公
    告應揭示於法院公告處、資訊網路及其他適當處所，法院認
    為必要時，並得命登載於公報或新聞紙，或用其他方法公告
    之；陳報期間，自揭示之日起，應有6個月以上，但失蹤人
    滿百歲者，其陳報期間，得定為自揭示之日起2個月以上，
    亦有同法第156條第3項準用第130條第3項至第5項規定可參
    。本件既經准許對失蹤人為宣告死亡之公示催告，自應依
　　上揭規定，將本公示催告揭示於法院公告處即資訊網路，並
    定陳報期間為6個月，併分別裁定如主文第2、3項所示。
五、依家事事件法第156條裁定如主文。　　
中　　華　　民　　國　　111 　年　　3 　　月　　18　　日
                  家事庭    法　官　郭躍民
以上正本係照原本作成。
如不服本裁定，應於送達後10日內向本院提出抗告狀。　　　　
中　　華　　民　　國　　111 　年　　3 　　月　　18　　日
                            書記官  辛旻熹